臺灣新北地方法院民事裁定 
111年度訴字第2605號
原      告  魏秀玲  

被      告  黃裕勝  
            張富程  
            林千人  
            張美珠  
            蘇國樑  
            曾欐筎（即曾永銘之承受訴訟人）

            蘇世聰  
            廖麗智  
            廖金宏  
            張焜強  
            蘇清龍  
上列當事人間債務人異議之訴事件，本院裁定如下：
    主  文
原告應於本裁定送達後五日內，補繳第一審裁判費新臺幣肆萬零
伍佰玖拾元，逾期未補即駁回其訴。
    理  由
一、按訴訟標的之價額，由法院核定；核定訴訟標的之價額，以
    起訴時之交易價額為準，無交易價額者，以原告就訴訟標的
    所有之利益為準，民事訴訟法第77條之1第1項、第2項分別
    定有明文。又債務人就拆屋還地之強制執行事件提起債務人
    異議之訴，請求撤銷該執行事件所為之執行程序，乃為排除
    相對人之強制執行而繼續占有該部分土地，其本於異議權，
    請求排除強制執行所有之利益，係地上物未遭拆除及繼續占
    有該部分土地所得受之客觀利益，而非取得地上物所坐落土
    地所有權之利益。
二、經查：
　㈠被告以本院106年度訴字第783號、臺灣高等法院109年度重上
    更一字第215號、最高法院110年度台上字第2547號確定裁判
    為執行名義，向本院民事執行處聲請強制執行，請求原告將
    坐落新北市○○區○○段000地號土地（下稱系爭土地）上如本
    院106年度訴字第783號判決附圖（下稱附圖）編號234(3)、
    (4)、(5)所示地上物（下稱系爭地上物）拆除，並將附圖編
    號234(5)所示土地（面積67.45平方公尺）返還被告及其他
    共有人，及請求原告按附表所示金額按月給付相當於租金之
    不當得利（案列111年度司執字第76847號，下稱系爭執行事
    件）等情，業經本院調取執行卷宗核閱無訛。
　㈡原告對被告提起本件債務人異議之訴，請求撤銷系爭執行事
    件之執行程序，揆諸前揭說明，原告請求排除系爭執行事件
    之利益，應是系爭地上物未遭拆除及占用系爭土地所得受之
    客觀利益（即相當於租金之不當得利），茲計算如下：①系
    爭地上物未遭拆除之客觀利益部分：原告以系爭地上物占用
    如附圖編號234(3)、(4)、(5)所示土地面積依序為17.51、1
    6.53、67.45平方公尺，合計101.49平方公尺。參酌本院依
    職權查詢內政部不動產交易實價查詢服務網所顯示系爭地上
    物鄰近路段之登錄資料，以每平方公尺3萬6,944元（不含土
    地）之單價較為符合，則系爭地上物未遭拆除之客觀利益應
    為374萬9,447元【計算式：36,944×101.49＝3,749,447，小
    數點以下四捨五入】。②占用系爭土地之客觀利益（即相當
    於租金之不當得利）部分：依前揭確定裁判所認定原告以系
    爭地上物占用系爭土地每月可獲相當於租金之不當得利如附
    表所示，合計3,724元（起訴狀誤載為3,545元），且屬期間
    未確定之定期給付，依民事訴訟法第77條之10規定，以10年
    計算，則系爭地上物繼續占用系爭土地之客觀利益應為44萬
    6,880元【計算式：3,724×12×10＝446,880】。
　㈢從而，本件訴訟標的價額核定為419萬6,327元【計算式：3,7
    49,447＋446,880＝4,196,327】，應徵第一審裁判費4萬2,580
    元，扣除原告已繳之1,990元，尚應補繳4萬0,590元。茲依
    民事訴訟法第249條第1項但書規定，限原告於收受本裁定送
    達後5日內補繳，逾期不補即駁回其訴，特此裁定。
中　　華　　民　　國　 111　　年　　11　　月　　2 　　日
                  民事第六庭    法　官　賴彥魁 
以上正本係照原本作成。
如不服本裁定關於核定訴訟標的價額部分，應於送達後10日內向
本院提出抗告狀，並繳納抗告費新臺幣1,000元；其餘關於命補
繳裁判費部分，不得抗告。
中　　華　　民　　國　 111　　年　　11　　月　　2 　　日
                                書記官　蘇莞珍
附表：
編號 原告應給付之對象 按月應給付之金額 （新臺幣） 1 被告黃裕勝 386元 2 被告張富程 179元 3 被告林千人 179元 4 被告張美珠 359元 5 被告蘇國樑 386元 6 被告曾欐筎 （即曾永銘之承受訴訟人） 359元 7 被告蘇世聰 386元 8 被告廖麗智 386元 9 被告廖金宏 386元 10 被告張焜強 359元 11 被告蘇清龍 359元  合計 3,724元